<!DOCTYPE html PUBLIC "-//W3C//DTD XHTML 1.0 Transitional//EN" "http://www.w3.org/TR/xhtml1/DTD/xhtml1-transitional.dtd">
<html xmlns="http://www.w3.org/1999/xhtml">
<head>
	<meta http-equiv="Content-Type" content="text/html; charset=iso-8859-1" />
	<title>Ymmärrä suomea</title>
	<style type="text/css" media="all">@import "css/styles.css";</style>
	<script type="text/javascript" src="swfobject.js"></script>
</head>
<body class="font-medium">
	<div id="main-wrapper">
		<div id="topbar"></div>
		<div id="main-menu">
			<table cellspacing="0" cellpadding="0" border="0" class="add-links"><tr>
				<td class="item"><img class="raquo" src="i/raquo.gif" alt="" height="7" width="4" /><a href="/ymmarra/index.php?moduli=sanakirja">Sanakirja</a></td>
				<td class="item"><img class="raquo" src="i/raquo.gif" alt="" height="7" width="4" /><a href="/ymmarra/index.php?moduli=verbit">Verbiluettelo</a></td>
				<td class="item"><img class="raquo" src="i/raquo.gif" alt="" height="7" width="4" /><a href="/ymmarra/index.php?moduli=kielioppi">Kielioppi</a></td>
			</tr></table>
			<table cellspacing="0" cellpadding="0" border="0"><tr>
				<td class="item"><img class="raquo" src="i/raquo.gif" alt="" height="7" width="4" /><a href="/ymmarra/index.php">Etusivu</a></td>
				<td class="item"><img class="raquo" src="i/raquo.gif" alt="" height="7" width="4" /><a href="/ymmarra/index.php?moduli=tekstit">Lukutekstit</a></td>
			</tr></table>
		</div>
		<div id="content">
			<table cellspacing="0" cellpadding="0" border="0" id="content-wrapper"><tr>
				<td>
					<div id="left-menu">
												<div class="header-verb"><span>Verbit</span></div>
						<div class="menu">
								<div class="init"><a href="/ymmarra/index.php?moduli=verbit&kirjain=a">A</a></div>
								<div class="init"><a href="/ymmarra/index.php?moduli=verbit&kirjain=e">E</a></div>
								<div class="init"><a href="/ymmarra/index.php?moduli=verbit&kirjain=h">H</a></div>
								<div class="init"><a href="/ymmarra/index.php?moduli=verbit&kirjain=i">I</a></div>
								<div class="init"><a href="/ymmarra/index.php?moduli=verbit&kirjain=j">J</a></div>
								<div class="init"><a href="/ymmarra/index.php?moduli=verbit&kirjain=k">K</a></div>
								<div class="init"><a href="/ymmarra/index.php?moduli=verbit&kirjain=l">L</a></div>
								<div class="init"><a href="/ymmarra/index.php?moduli=verbit&kirjain=m">M</a></div>
								<div class="init"><a href="/ymmarra/index.php?moduli=verbit&kirjain=n">N</a></div>
								<div class="init"><a href="/ymmarra/index.php?moduli=verbit&kirjain=o">O</a></div>
								<div class="init"><a href="/ymmarra/index.php?moduli=verbit&kirjain=p">P</a></div>
								<div class="init"><a href="/ymmarra/index.php?moduli=verbit&kirjain=r">R</a></div>
								<div class="init"><a href="/ymmarra/index.php?moduli=verbit&kirjain=s">S</a></div>
								<div class="init"><a href="/ymmarra/index.php?moduli=verbit&kirjain=t">T</a></div>
								<div class="init"><a href="/ymmarra/index.php?moduli=verbit&kirjain=u">U</a></div>
								<div class="init"><a href="/ymmarra/index.php?moduli=verbit&kirjain=v">V</a></div>
								<div class="init"><a href="/ymmarra/index.php?moduli=verbit&kirjain=y">Y</a></div>
								<div class="init"><a href="/ymmarra/index.php?moduli=verbit&kirjain=Ä">Ä</a></div>
						</div>					</div>
				</td>
				<td>
					<div id="main-content">
						<div id="path">
							<a href=".">Etusivu</a> &gt; <a href="/ymmarra/index.php?moduli=verbit&kirjain=O">O</a>						</div>
													<h1>OMISTAA</h1>
						<table cellspacing="0" cellpadding="0" border="0">
							<tr>
								<td colspan="2" style="padding-bottom:10px;"><strong>Aktiivin indikatiivi</strong></td>
							</tr>
							<tr>
								<td><pre>PREESENS                   
minä      omistan          
sinä      omistat          
hän       omistaa          
me        omistamme        
te        omistatte        
he        omistavat        

PASSIIVI
          omistetaan       

IMPERFEKTI                 
         omistin           
         omistit           
         omisti            
         omistimme         
         omistitte         
         omistivat         

PASSIIVI
         omistettiin       

PERFEKTI
olen     omistanut         
olet     omistanut         
on       omistanut         
olemme   omistaneet        
olette   omistaneet        
ovat     omistaneet        

PASSIIVI
on       omistettu         

PLUSKVAMPERFEKTI

olin     omistanut         
olit     omistanut         
oli      omistanut         
olimme   omistaneet        
olitte   omistaneet        
olivat   omistaneet        

PASSIIVI
oli      omistettu         
</pre></td>
								<td>&nbsp;&nbsp;&nbsp;</td>
								<td><pre>    KIELTOMUOTO
    en        omista
    et        omista
    ei        omista
    emme      omista
    ette      omista
    eivät     omista


    ei        omisteta

   
    en        omistanut
    et        omistanut
    ei        omistanut
    emme      omistaneet
    ette      omistaneet
    eivät     omistaneet


     ei        omistettu  


    en      ole omistanut
    et      ole omistanut
    ei      ole omistanut
    emme    ole omistaneet
    ette    ole omistaneet
    eivät   ole omistaneet


    ei      ole omistettu



    en    ollut  omistanut
    et    ollut  omistanut
    ei    ollut  omistanut
    emme  olleet omistaneet
    ette  olleet omistaneet
    eivät olleet omistaneet


    ei    ollut  omistettu
</pre></td>
							</tr>
						</table>
						<table cellspacing="0" cellpadding="0" border="0">
							<tr>
								<td colspan="2" style="padding-bottom:10px;"><strong>Aktiivin konditionaali</strong></td>
							</tr>
							<tr>
								<td><pre>PREESENS 
minä     omistaisin        
sinä     omistaisit        
hän      omistaisi         
me       omistaisimme      
te       omistaisitte      
he       omistaisivat      

PASSIIVI
         omistettaisiin    

PERFEKTI
olisin   omistanut         
olisit   omistanut         
olisi    omistanut         
olisimme omistaneet        
olisitte omistaneet        
olisivat omistaneet        

PASSIIVI
olisi    omistettu         
</pre></td>
								<td>&nbsp;&nbsp;&nbsp;</td>
								<td><pre> 
    en          omistaisi
    et          omistaisi
    ei          omistaisi
    emme        omistaisi
    ette        omistaisi
    eivät       omistaisi


    ei          omistettaisi


    en olisi    omistanut
    et olisi    omistanut
    ei olisi    omistanut
    emme olisi  omistaneet
    ette olisi  omistaneet
    eivät olisi omistaneet


    ei olisi    omistettu
</pre></td>
							</tr>
						</table>
						<table cellspacing="0" cellpadding="0" border="0">
							<tr>
								<td colspan="2" style="padding-bottom:10px;"><strong>Aktiivin potentiaali</strong></td>
							</tr>
							<tr>
								<td><pre>PREESEN 
minä     omistanen         
sinä     omistanet         
hän      omistanee         
me       omistanemme       
te       omistanette       
he       omistanevat       

PASSIIVI
         omistettaneen     

PERFEKTI
lienen   omistanut         
lienet   omistanut         
lienee   omistanut         
lienemme omistaneet        
lienette omistaneet        
lienevät omistaneet        

PASSIIVI
lienee   omistettu         
</pre></td>
								<td>&nbsp;&nbsp;&nbsp;</td>
								<td><pre> 
    en          omistane
    et          omistane
    ei          omistane
    emme        omistane
    ette        omistane
    eivät       omistane


    ei          omistettane


    en    liene omistanut
    et    liene omistanut
    ei    liene omistanut
    emme  liene omistaneet
    ette  liene omistaneet
    eivät liene omistaneet


    ei    liene omistettu
</pre></td>
							</tr>
						</table>
						<table cellspacing="0" cellpadding="0" border="0">
							<tr>
								<td colspan="2" style="padding-bottom:10px;"><strong>Aktiivin imperatiivi</strong></td>
							</tr>
							<tr>
								<td><pre>PREESENS

(sinä)   omista            
(hän)    omistakoon        
(me)     omistakaamme      
(te)     omistakaa         
(he)     omistakoot        

PASSIIVI
         omistettakoon     

PERFEKTI

ole      omistanut         
olkoon   omistanut         
olkaamme omistaneet        
olkaa    omistaneet        
olkoot   omistaneet        

PASSIIVI

olkoon   omistettu         
</pre></td>
								<td>&nbsp;&nbsp;&nbsp;</td>
								<td><pre> 

    älä         omista
    älköön      omistako
    älkäämme    omistako
    älkää       omistako
    älkööt      omistako


    älköön      omistettako



    älä ole       omistanut
    älköön olko   omistanut
    älkäämme olko omistaneet
    älkää olko    omistaneet
    älkööt olko   omistaneet



    älköön olko   omistettu
</pre></td>
							</tr>
						</table>
						<table cellspacing="0" cellpadding="0" border="0">
							<tr>
								<td colspan="2" style="padding-bottom:10px;"><strong>Verbin nominaalimuodot</strong></td>
							</tr>
							<tr>
								<td><pre>I INFINITIIVI              

Lyhyempi muoto:            
         omistaa           

Pitempi muoto:             
         omistaakseni      
         omistaaksesi
         omistaakseen
         omistaaksemme
         omistaaksenne
         omistaakseen

III  INFINITIIVI           

inessiivi    omistamassa   
elatiivi     omistamasta   
illatiivi    omistamaan    
adessiivi    omistamalla
abessiivi    omistamatta   
instruktiivi omistaman     
                           
Passiivi
instruktiivi omistettaman  
                           
                           




<pre>
</body>
</html>
</pre></td>
								<td>&nbsp;&nbsp;&nbsp;</td>
								<td><pre>    II INFINITIIVI

    inessiivi    omistaessa
    instruktiivi omistaen

    Passiivi
    inessiivi    omistettaessa






  IV INFINITIIVI

  nominatiivi  omistaminen
  partitiivi   omistamista
   

  I PARTISIIPPI	
  aktiivi      omistava 
  passiivi     omistettava  

  II PARTISIIPPI	
  aktiivi      omistanut 
  passiivi     omistettu  







</pre></td>
							</tr>
						</table>

					</div>
				</td>
			</tr></table>		</div>
		<div id="footer"><a href="http://www.oph.fi/"><img src="i/oph_logo_ymmarrasuomea.gif" width="157" height="35" alt="OPH" /></a></div>
	</div>
</body>
</html>
